【裁判字號】    99,上易,1169
【裁判日期】    990531
【裁判案由】    竊盜
【裁判全文】
臺灣高等法院刑事判決                99年度上易字第1169號
上  訴  人
即  被  告  乙○○
上列上訴人即被告因竊盜案件，不服臺灣臺北地方法院九十九年
度易字第八一一號，中華民國九十九年四月二十八日第一審判決
（起訴案號：臺灣臺北地方法院檢察署九十九年度偵字第五七八
０號），提起上訴，本院判決如下：
    主  文
上訴駁回。
    理  由
一、按不服地方法院之第一審判決而上訴者，應向管轄第二審之
    高等法院為之。上訴書狀應敘述具體理由。上訴書狀未敘述
    上訴理由者，應於上訴期間屆滿後二十日內補提理由書於原
    審法院，逾期未補提者，原審法院應定期間先命補正。第二
    審法院認為上訴書狀未敘述理由或上訴有第三百六十二條前
    段之情形者，應以判決駁回之。但其情形可以補正而未經原
    審法院命其補正者，審判長應定期間先命補正。刑事訴訟法
    第三百六十一條、第三百六十七條，分別定有明文。所謂不
    服第一審判決之具體理由，必係依據卷內既有訴訟資料或提
    出新事證，指摘或表明第一審判決有何採證認事、用法或量
    刑等足以影響判決本旨之不當或違法，而構成應予撤銷之具
    體事由，始克當之（例如：依憑證據法則具體指出所採證據
    何以不具證據能力，或依憑卷證資料，明確指出所為證據證
    明力之判斷如何違背經驗、論理法則）；倘僅泛言原判決認
    定事實錯誤、違背法令、量刑失之過重或輕縱，而未依上揭
    意旨指出具體事由，或形式上雖已指出具體事由，然該事由
    縱使屬實，亦不足以認為原判決有何不當或違法者（例如：
    對不具有調查必要性之證據，法院未依聲請調查亦未說明理
    由，或援用證據不當，但除去該證據仍應為同一事實之認定
    ），皆難謂係具體理由，俾與第二審上訴制度旨在請求第二
    審法院撤銷、變更第一審不當或違法之判決，以實現個案救
    濟之立法目的相契合，並節制濫行上訴（最高法院九十七年
    度台上字第八九二號判決參照）。是以上訴人之上訴書狀或
    補提之上訴理由書，雖有敘述上訴理由，惟並未具體敘述第
    一審判決有上述違法、不當情形，即與未敘述具體理由無異
    ，其所為上訴，即不符合上訴之法定要件。
二、本件原審判決依被告乙○○於警詢、偵查時及原審審理中之
    自白，認被告乙○○確實於民國九十八年十一月三十日下午
    十三時五十一分許，以身體撞毀被害人甲○○所經營位於臺
    北市萬華區○○○路七十二之一號三樓十七室雅沛精品服飾
    店之大門門鎖（毀損部分未據告訴），進入店內後，在櫃檯
    竊得被害人甲○○所有之皮包一個（內含現金新臺幣十萬三
    千元、手機、身分證、健保卡、汽車駕照、機車行照、存摺
    二本、金融卡四張），核與被害人甲○○於警詢時證述之情
    節相符；而經承辦員警勘查現場，將採集之指紋送驗結果，
    確實與檔存被告乙○○指紋卡之指紋相符等情，亦有臺北市
    政府警察局萬華分局刑案現場勘查報告、內政部警政署刑事
    警察局九十九年一月十三日出具之鑑驗書在卷可證（詳偵卷
    第七頁至第二十頁）；又依被害人甲○○之證稱及現場照片
    （詳偵卷第二一頁），顯示被告乙○○當時係以身體撞毀該
    服飾店之大門門鎖而進入；另依現場監視錄影器所翻拍之照
    片（詳偵卷第二九頁至第三十頁），亦可見竊盜者確為被告
    乙○○無疑。綜此，由前述被害人甲○○之證詞及相關書證
    等補強證據，足資佐證被告乙○○之自白核與事實相符。是
    本件事證明確，被告乙○○竊盜犯行堪以認定。核被告乙○
    ○所為，係犯刑法第三百二十一條第一項第二款之毀越門扇
    竊盜罪。被告乙○○前曾有多次竊盜前科，最近一次係於九
    十三年間再因竊盜案件，經臺灣臺北地方法院以九十三年度
    易字第一九三號判處有期徒刑十月確定，於九十四年十月二
    十九日執行完畢等情，此有臺灣高等法院被告全國前案紀錄
    表1份在卷供參，則被告乙○○於五年內故意再犯本件有期
    徒刑以上之罪，為累犯，應依刑法第四十七條第一項規定加
    重其刑。並爰審酌：被告乙○○之智識程度：被告係國中畢
    業之學歷，行為時以擔任報紙印刷工為業；被告乙○○之犯
    罪動機、目的與手段：被告因缺錢花用，即趁被害人不在服
    飾店之際，公然、徒手以身體撞毀該服飾店之大門門鎖而進
    入竊盜；被告乙○○犯罪所生危害：被告竊取被害人之財物
    ，業已花費殆盡，數額非低，且將被害人之身分證明文件、
    金融帳戶存摺與金融卡棄之於路旁，不僅造成被害人重辦證
    件之繁，更面臨遭人拾獲而冒用之危險，危害非輕；被告乙
    ○○之犯後態度：被告於警詢、偵訊及本院審理時均能坦承
    犯行等一切情狀，量處有期徒刑一年等，均已詳敘其所憑證
    據、認定理由及量刑依據。從形式上觀察，原判決已敘明審
    酌刑法第五十七條所列事項之理由，並無認定事實錯誤、量
    刑瑕疵或違背法令之情形。
三、本件被告乙○○不服原判決，提起上訴，上訴理由略以：不
    服原判決，判太重了，懇請撤銷原審判，更為減刑之判決云
    云。然按量刑輕重，係屬事實審法院得依職權自由裁量之事
    項，苟其量刑已以行為人之責任為基礎，並斟酌刑法第五十
    七條各款所列情狀，而未逾越法定刑度或有濫用權限情事，
    即不得任意指為違法（最高法院七十五年台上字第七０三三
    號判例、九十八年度台上字第五００二號判決意旨參照）。
    本件原判決於量刑時已依刑法第五十七條規定審酌被告犯罪
    時之相關一切情狀稱：「被告乙○○之智識程度：被告係國
    中畢業之學歷，行為時以擔任報紙印刷工為業；被告乙○○
    之犯罪動機、目的與手段：被告因缺錢花用，即趁被害人不
    在服飾店之際，公然、徒手以身體撞毀該服飾店之大門門鎖
    而進入竊盜；被告乙○○犯罪所生危害：被告竊取被害人之
    財物，業已花費殆盡，數額非低，且將被害人之身分證明文
    件、金融帳戶存摺與金融卡棄之於路旁，不僅造成被害人重
    辦證件之繁，更面臨遭人拾獲而冒用之危險，危害非輕；被
    告乙○○之犯後態度：被告於警詢、偵訊及本院審理時均能
    坦承犯行等一切情狀」，已就量刑刑度詳為審酌並敘明理由
    ，既未逾越法定刑度，亦未濫用自由裁量之權限，況被告乙
    ○○前曾有多次竊盜前科，九十二年間由原審法院以九十二
    年度易字第七九０號判處有期徒刑一年二月、九十三年間由
    原審以九十二年度易字第一０九三號判處有期徒刑十月，參
    酌被告乙○○多次竊盜紀錄，因而量處有期徒刑一年，自無
    上訴理由所述：判太重了，請求減刑云云之情況，故被告乙
    ○○上訴並未依據卷內既有訴訟資料或提出新事證，指摘或
    表明第一審判決有何採證認事、用法或量刑等足以影響判決
    本旨之不當或違法，而構成應予撤銷之具體理由。是其上訴
    並未以書狀敘述具體理由，揆諸上開規定，自屬不合法律上
    之程式，爰不經言詞辯論，將被告之上訴駁回。
據上論斷，應依刑事訴訟法第三百六十七條前段、第三百七十二
條，判決如主文。
中    華    民    國    99    年    5     月    31    日
                  刑事第十八庭審判長法  官  吳鴻章
                                    法  官  周政達
                                    法  官  曾淑華
以上正本證明與原本無異。
本件不得上訴。
                                    書記官  王增華
中    華    民    國    99    年    5     月    31    日

司法院資訊處製作；財團法人民間司法改革基金會備份。
